【裁判字號】    90,交易,19
【裁判日期】    900801
【裁判案由】    過失傷害
【裁判全文】
臺灣臺中地方法院刑事判決                            九十年度交易字第十九號
    公  訴  人  臺灣台中地方法院檢察署檢察官
    被      告  丙○○
右列被告因過失傷害案件，經檢察官提起公訴（九十年度偵字第六０五三號），本院
判決如左：
    主  文
丙○○因過失傷害人，處有期徒刑貳月，如易科罰金，以參佰元折算壹日。
    事  實
一、丙○○於民國八十八年十一月十一日二十三時十五分許，駕駛所有之車牌號碼Ｎ
    Ｃ─八九三六號（起訴書誤載為ＮＣ─八九六三號）自用小客車，沿臺中永春東
    路由東向西方向行駛，途經該永春東路與文心南路口，欲右轉進入文心南路，原
    應注意車前狀況，並隨時採取必要之安全措施，及對向行駛之左右轉車輛已轉彎
    須進入同一車道，右轉彎車應讓左轉彎車先行，而依當時情形，天候晴、路面乾
    燥，夜間有照明、視距良好，又無不能注意之情事，丙○○竟疏於注意貿然右轉
    ，適有由乙○○無照駕駛之車牌號碼ＥＢＺ─０九三號機車沿永春東路由西向東
    行駛，於上開路口欲左轉進入文心南路，亦疏未注意車前狀況，丙○○之汽車左
    後車門與乙○○之機車發生擦撞，致使乙○○受有右足踝骨折脫臼（右足外踝骨
    折、右內踝三角韌帶完全斷裂）等傷害。丙○○則於肇事後，自動報警處理，並
    向現場處理警員甲○○坦承肇事而為自首。
二、案經乙○○訴請臺灣臺中地方法院檢察署檢察官偵查起訴。
    理  由
一、訊據被告丙○○固不否認於上揭時地肇事及致告訴人乙○○受傷等情，惟矢口否
    認有何過失，辯稱：我當時是綠燈要右轉，車速很慢，被害人係無照駕駛，而且
    是綠燈（未待左轉指示燈）逕行左轉，在內線車道撞到我云云。惟查右揭事實有
    台中市警察局交通警察隊肇事現場圖一份、被害人所騎乘機車受損之照片七張及
    私立中山醫學院附設孫中山紀念醫院診斷證明書一紙在卷可稽，而肇事路段為四
    時相交通號誌，有左轉指示燈，雖告訴人及被告雙方均指謂對方擅闖燈號違規轉
    彎行駛，各執一詞，且無其他事證足資證明被告或告訴人違反交通號誌一節，然
    按縱依號誌行進，仍應注意道路交通狀況，以避免事故之發生，若疏未注意以致
    肇事，難謂有信賴原則保護之適用，即有過失責任。查被告與告訴人駕車在永春
    東路係對向行駛，雙方各右、左彎轉入路面開闊之文心南路，在距離轉彎處十七
    點八公尺處兩車始發生擦撞等情，已據證人即現場處理警員甲○○到庭證述在卷
    ，並有上開肇事現場圖一份可參，被告係右彎車自應讓左彎車先行，且被告與告
    訴人若就前方對向車道內車輛之動向予以注意車前狀況，並隨時採取必要之安全
    措施，當可避免本件車禍之發生，足見被告與告訴人均疏未注意，以致兩車發生
    碰撞，被告辯稱其毫無過失責任，尚難採信。按汽車行駛時，駕駛人應注意車前
    狀況及兩車併行之間隔，並隨時採取必要之安全措施，及對向行駛之左右轉車輛
    已轉彎須進入同一車道，右轉彎車應讓左轉彎車先行，道路交通安全規則第九十
    四條第三項、第一百零二條第一項第七款定有明文。被告於前揭時地駕駛車輛應
    注意能注意而不注意上開規定，且依當時情形，天候晴、路面乾燥、夜間有照明
    、視距良好，有上開肇事現場圖可查，又無不能注意之情事，被告竟疏於注意車
    前狀況冒然右轉，且未隨時採取必要之安全措施，以致肇事致被害人乙○○受傷
    ，被告之行為自有過失。雖告訴人亦有未注意車前狀況之疏失，已見前述，然不
    能因此而卸免被告過失責任。被告之過失行為與被害人之受有傷害間具有相當因
    果關係。被告之犯行洵堪認定。
二、核被告丙○○，係犯刑法第二百八十四條第一項之過失傷害罪。被告於肇事後自
    動報警處理，並向現場處理警員甲○○坦承肇事，對於未發覺之罪自首而受裁判
    等情，業據證人甲○○於本院審理中證述無訛，核與自首規定相符，應依刑法第
    六十二條前段之規定減輕其刑。爰審酌被告迄未與被害人達成和解賠償損害、被
    告與被害人雙方過失程度、被害人所受傷勢、被告於肇事後否認犯行等一切情狀
    ，量處如主文所示之刑，並諭知易科罰金之折算標準。
據上論斷，應依刑事訴訟法第二百九十九條第一項前段、刑法第二百八十四條第一項
、第六十二條前段、第四十一條第一項前段，罰金罰鍰提高標準條例第一條前段、第
二條，判決如主文。
中    華    民    國      九十        年        八      月      一      日
                                      臺灣臺中地方法院交通法庭
                                            法  官    張  國  華
右正本證明與原本無異
如不服本判決應於送達後十日內向本院提出上訴狀
                                書記官
中    華    民    國      九十        年        八      月      八      日


司法院資訊處製作；財團法人民間司法改革基金會備份。
